【裁判字號】    95,訴,3814
【裁判日期】    951227
【裁判案由】    毒品危害防制條例
【裁判全文】
臺灣高雄地方法院刑事判決              95年度訴字第3814號
公  訴  人  臺灣高雄地方法院檢察署檢察官
被      告  乙○○
上列被告因違反毒品危害防制條例案件，經檢察官提起公訴（95
年度毒偵字第6606號），本院判決如下：
    主  文
乙○○施用第一級毒品，累犯，處有期徒刑壹年，扣案殘留海洛
因難以剝離之包裝袋壹個、注射針筒壹支，均沒收銷燬之；扣案
之止血帶壹條沒收。又施用第二級毒品，累犯，處有期徒刑陸月
。應執行有期徒刑壹年肆月，扣案殘留海洛因難以剝離之包裝袋
壹個、注射針筒壹支，均沒收銷燬之；扣案之止血帶壹條沒收。
    事  實
一、乙○○前於民國91年間，因施用毒品案件，經本院以91年度
    毒聲字第1714號裁定送觀察、勒戒後，認有繼續施用毒品之
    傾向，嗣經本院以91年度毒聲字第2199號裁定送強制戒治，
    嗣因戒治期間表現良好，復經本院以91年度毒聲字第6436號
    裁定停止戒治並付保護管束，而於92年4 月26日交付保護管
    束期滿執行完畢，並由臺灣高雄地方法院檢察署檢察官以92
    年度戒毒偵字第409 號為不起訴處分；乙○○復因施用毒品
    案件，經本院以93年訴字第206 號判處應執行有期徒刑10月
    確定，甫於94年7 月24日縮短刑期執行完畢。詎仍未戒除毒
    癮，復於強制戒治執行完畢5 年內，分別基於施用第一、二
    級毒品之犯意，自95年5 、6 月間某日起至同年8 月26日上
    午某時止，在其位於高雄縣鳳山市○○路20之4 號住處等地
    ，以針筒施打海洛因之方式，平均每2 至4 天施用海洛因1
    次。另於95年8 月23日某時（起訴書誤載為95年8 月26日回
    溯24小時內某時），在其友人「阿明」位於高雄縣鳳山市之
    住處等地，以燒烤玻璃球吸食煙霧之方式，施用甲基安非他
    命1 次。嗣於：(一)95年8 月3 日，高雄縣政府警察局鳳山分
    局員警持本院核發之搜索票至其前述住處執行搜索，查獲其
    所有殘留海洛因難以剝離之包裝袋1 個、注射針筒1 支，及
    其所有供施用海洛因所用之止血帶1 條；(二)95年8 月26日14
    時許高雄市政府警察局三民第一分局員警持本院核發之搜索
    票，至張添運（另案由臺灣高雄地方法院檢察署檢察官偵辦
    ）位於高雄縣大樹鄉○○路86號3 樓住處執行搜索，因乙○
    ○同在現場，經比對張添運證詞並帶同採尿送驗，始悉上情
    。
二、案經高雄縣政府警察局鳳山分局、高雄市政府警察局三民第
    一分局報請臺灣高雄地方法院檢察署檢察官偵查起訴。
    理  由
一、本件被告乙○○所犯係死刑、無期徒刑、最輕本刑為3 年以
    上有期徒刑以外之罪，其於準備程序中就被訴事實為有罪之
    陳述，經法官告知簡式審判程序之旨，並聽取公訴人及被告
    之意見後，經本院裁定由受命法官獨任進行簡式審判程序，
    合先敘明。
二、訊據被告對上揭事實於本院審理時坦承不諱，而被告於上開
    時地，經警採集之尿液送驗結果，其中95年8 月3 日採集之
    尿液，經檢驗結果，呈現海洛因代謝後之嗎啡陽性反應，有
    台灣檢驗科技股份有限公司濫用藥物尿液檢驗報告1 份在卷
    可稽；又95年8 月26日採集之尿液，經檢驗結果，呈現甲基
    安非他命及海洛因代謝後嗎啡之陽性反應，有高雄市立凱旋
    醫院95年9 月4 日濫用藥物尿液檢驗報告1 份在卷可稽。復
    有被告所有供施用海洛因所用殘留海洛因難以剝離之包裝袋
    1 個、注射針筒1 支及其止血帶1 條（高雄市立凱旋醫院
    95年12月4 日濫用藥物成品檢驗報告參照），扣案可佐。顯
    見被告之前開自白，應與事實相符，自得為認定被告犯罪之
    依據。是以，被告施用第一、二級毒品之犯行堪以認定。再
    者，被告前於91年間，因施用毒品案件，經本院以91年度毒
    聲字第1714號裁定送觀察、勒戒後，認有繼續施用毒品之傾
    向，嗣經本院以91年度毒聲字第2199號裁定送強制戒治，嗣
    因戒治期間表現良好，復經本院以91年度毒聲字第6436號裁
    定停止戒治並付保護管束，而於92年4 月26日交付保護管束
    期滿執行完畢等情，有臺灣高等法院被告前案紀錄表、刑案
    資料查註紀錄表、全國施用毒品案件紀錄表、受觀察勒戒人
    毒品及前科紀錄簡列表各1 份在卷可稽。綜上所述，被告於
    強制戒治執行完畢後，5 年內再犯毒品危害防制條例第10條
    第1 項、第2 項之罪，應堪認定。
三、論罪科刑：
  (一)按「接續犯之性質與連續犯不同，乃係在同一機會接續而為
    同一性質的行為，以一般社會觀念言，此數次行為並無時間
    間斷，認係一個行為的持續，始可論以單純一罪。」（參照
    最高法院73年台上字第1798號判例意旨）。是連續犯與接續
    犯之最大區別，在於行為人所為之數個行為是否屬同一機會
    下而為同一性質之行為。如其數個行為在同一機會下，時間
    、場所上甚為密接，則其各個行為之獨立性即為薄弱，自應
    評價為接續犯，屬實質上一罪；反之，數行為不具有密接關
    連性時，自應屬刑法修正前之連續犯（現行刑法已自95 年7
    月1 日起正式刪除連續犯之適用）。經查：本件被告於本院
    審理中自承其自95年5 、6 月間某日起至同年8 月26日上午
    某時止，在其位於高雄縣鳳山市○○路20之4 號住處等地，
    以針筒施打海洛因之方式，平均每2 至4 天施用海洛因1 次
    ，是被告前開多次施用毒品之行為，係在同一機會下而具有
    時間、場所之密接關連性，復衡諸施用毒品者之吸食慣性及
    社會常情，本即具有毒品成癮而反覆施用之性質，則被告上
    開多次施用海洛因之行為，應成立接續犯。
  (二)核被告所為，係犯毒品危害防制條例第10條第1 項之施用第
    一級毒品罪及同條第2 項之施用第二級毒品罪。被告持有第
    一、二級毒品進而施用，其持有之低度行為，應為施用之高
    度行為所吸收，不另論罪。被告所犯前開2 罪，方法各別，
    行為互易，應分論併罰之。被告前因施用毒品案件，經本院
    以93年訴字第206 號判處應執行有期徒刑10月確定，甫於94
    年7 月24日縮短刑期執行完畢，有臺灣高等法院被告前案紀
    錄表1 份在卷可憑，其於有期徒刑執行完畢後，5 年內故意
    再犯本件有期徒刑以上之罪，係屬累犯，應依刑法第47條之
    規定加重其刑。爰審酌被告前因違反毒品危害防制條例案件
    ，經送觀察、勒戒及強制戒治後，仍未能徹底戒絕毒品，再
    犯本件施用毒品罪，顯見其無戒毒悔改之意，惟念其施用毒
    品，乃戕害一己之身體健康，所為尚未害及他人，及犯後坦
    承犯行等一切情狀，就其所犯上開2 罪，分別量處如主文所
    示之刑，並定其應執行之刑。又扣案殘留海洛因難以剝離之
    包裝袋1 個、注射針筒1 支，應與毒品等視，均應依毒品危
    害防制條例第18條第1 項前段規定，宣告沒收銷燬之。又扣
    案之止血帶1 條，係被告所有供施用海洛因所用之物，業據
    其供承在卷，爰依刑法第38條第1 項第2 款宣告沒收之。
據上論斷，應依刑事訴訟法第299 條第1 項前段、第273 條之1
第1 項，毒品危害防制條例第10條第1 項、第2 項、第18條第1
項前段，刑法第11條、第47條、第38條第1 項第2 款、第51條第
5款 ，判決如主文。
本案經檢察官甲○○到庭執行職務。
中    華    民    國    95    年    12    月    27    日
                  刑事第十二庭  法  官  洪能超
以上正本證明與原本無異。
如不服本判決，應於判決送達後10日內，向本院提出上訴狀。
中    華    民    國    95    年    12    月    27    日
                                書記官  曾小玲
附錄本判決論罪科刑法條：
毒品危害防制條例第10條
施用第一級毒品者，處 6 月以上 5 年以下有期徒刑。
施用第二級毒品者，處 3 年以下有期徒刑。


司法院資訊處製作；財團法人民間司法改革基金會備份。
